臺灣高等法院高雄分院刑事判決　　　　　　　　　九十一年度上易字第一五八號
　　　上　訴　人
　　　即　被　告　甲○○
右上訴人因違反毒品危害防制條例案件，不服臺灣屏東地方法院九十一年度易字第九
四九號中華民國九十一年九月三十日第一審判決（起訴案號：臺灣屏東地方法院檢察
署九十一年度毒偵字第五三０號），提起上訴，本院判決如左：
      主      文
原判決撤銷。
甲○○施用第貳級毒品，累犯，處有期徒刑捌月。扣案之第二級毒品甲基安非他命壹
袋（驗前毛重參點肆捌零公克，驗後毛重參點肆陸伍公克）沒收銷燬之。
      事      實
一、甲○○曾於民國八十五年間因違反麻醉藥品管理條例案件，經臺灣高雄地方法院
    以八十六年度易字第二０八五號判決判處有期徒刑四月確定，並於民國八十七年
    四月十七日執行完畢；又於八十八年間因違反槍砲彈藥刀械管制條例案件，經臺
    灣高雄地方法院以八十八年度易字第二七四二號判決判處有期徒刑三月，嗣經上
    訴本院經駁回而確定，並於八十九年五月八日易科罰金執行完畢。惟其仍不知警
    惕，復因施用第二級毒品安非他命，經觀察勒戒、強制戒治期滿後，由臺灣高雄
    地方法院檢察署檢察官於九十年一月二十日以九十年度戒毒偵字第八三號不起訴
    處分。然甲○○仍無法戒除毒癮，又於九十年十月十日十五時四十分許回溯四十
    八小時內之某時，在某不詳處所，施用甲基安非他命一次，經臺灣高雄地方法院
    以九十毒聲字第四七八號裁定送強制戒治，並由台灣高雄地方法院檢察署檢察官
    提起公訴，而於九十一年四月十日由同院以九十一年度旗簡字第五二號判處有期
    徒刑四月（同年五月二十四日確定）。甲○○竟仍不思悔改，復於停止前開強制
    戒治，付保護管束期間，即九十一年五月二十五日十七時三十分許回溯四十八小
    時內之某時，在高雄縣美濃鎮某路旁，以將毒品甲基安非他命置放在玻璃管內燒
    烤之方式，施用第二級毒品甲基安非他命一次，嗣於九十一年五月二十五日十七
    時三十分許，在屏東縣九如鄉○○路福安宮前為警查獲，並扣得甲基安非他命一
    袋（驗前毛重三點四八０公克，驗後毛重三點四六五公克）。
二、案經屏東縣警察局屏東分局報請台灣屏東地方法院檢察署檢察官偵查起訴。
      理      由
一、訊據上訴人即被告甲○○對於右揭事實坦承不諱，且其於九十一年五月二十五日
    二十三時三十分許為警查獲時所採之尿液，經送台灣檢驗科技股份有限公司檢驗
    結果，亦呈甲基安非他命陽性反應，有該公司濫用藥物尿液檢驗報告一份附於偵
    查卷第三十七頁可考，足認被告自白與事實相符。且扣案疑似安非他命之白色結
    晶體一袋，經送行政院衛生署管制藥品管理局檢驗結果，檢出甲基安非他命，驗
    前毛重三點四八０公克，驗後毛重三點四六五公克，有該局（九一）管檢字第一
    ０七三００號檢驗成績書一份附於本院卷第三十五頁、第三十六頁可稽，並有該
    袋甲基安非他命扣案可資佐證，此外，又有台灣高雄地方法院九十一年度旗簡字
    第五二號判決、台灣屏東地方法院檢察署刑案資料查註紀錄表等可考，本件事證
    明確，被告施用第二級毒品犯行，洵堪認定。
二、按安非他命為第二級毒品，毒品危害防制條例第二條第一項第二款定有明文。被
    告甲○○於前開時、地施用第二級毒品安非他命一次，核被告所為，係犯毒品危
    害防制條例第十條第二項之施用第二級毒品罪，被告持有第二級毒品之低度行為
    ，為其後施用第二級毒品之高度行為所吸收，不另論罪。又被告曾因違反麻醉藥
    品管理條例案件及違反槍砲彈藥刀械管制條例案件，分別經法院判處有期徒刑四
    月及三月，後者之徒刑甫於八十九年五月八日執行完畢，有台灣屏東地方法院檢
    察署刑案資料查註紀錄表一紙在卷可按，其於五年內再犯有期徒刑以上刑之本罪
    ，為累犯，應依法加重其刑。
三、原審以被告罪證明確，因予論罪科刑，固非無見；惟查：扣案疑似安非他命之白
    色結晶體一袋，經檢察官送請行政院衛生署管制藥品管理局檢驗結果，檢出甲基
    安非他命，驗前毛重三點四八０公克，驗後毛重三點四六五公克，有該局（九一
    ）管檢字第一０七三００號檢驗成績書一份附於本院卷第三十五頁、第三十六頁
    可稽，然原審未待該檢驗結果，逕依屏東縣警察局屏東分局查獲涉嫌毒品危害防
    制條例毒品初步檢驗報告單之記載，認定扣案之毒品安非他命一袋毛重三點五公
    克，尚有未洽。被告上訴意旨，以量刑過重為由，指摘原判決不當，雖無理由，
    然原判決既有上開可議之處，自屬無可維持，應由本院將原判決予以撤銷改判。
    爰審酌被告有違反麻醉藥品管理條例及槍砲彈藥刀械管制條例等前科，素行非佳
    ；其施用毒品之動機；曾多次施用毒品，經強制戒治及判處徒刑後，又再度犯之
    ，顯見其毒癮甚烈，及其於偵查中猶否認犯罪，至原審審理時因見驗尿報告呈甲
    基安非他命陽性反應，始坦承犯行等一切情狀，量處有期徒刑八月。至扣案之甲
    基安非他命一袋（驗前毛重三點四八０公克，驗後毛重三點四六五公克），為查
    獲之毒品，應依毒品危害防制條例第十八條第一項前段規定，諭知沒收銷燬。
據上論斷，應依刑事訴訟法第三百六十九條第一項前段、第三百六十四條、第二百九
十九條第一項前段，毒品危害防制條例第十條第二項、第十八條第一項前段，刑法第
十一條前段、第四十七條，判決如主文。
本案經檢察官方娜蓉到庭執行職務。
中    華    民    國      九十一      年      十二      月     十一   日
                              臺灣高等法院高雄分院刑事第二庭
                                  審判長法官  林正雄
                                        法官  黃仁松
                                        法官  黃壽燕
右正本證明與原本無異。
不得上訴。
                                  法院書記官  黃富美
中    華    民    國      九十一      年      十二      月    十一    日
附錄本判決論罪科刑法條：
毒品危害防制條例第十條第二項
  施用第二級毒品者，處三年以下有期徒刑。
